臺灣花蓮地方法院刑事判決
110年度易字第162號
公  訴  人  臺灣花蓮地方檢察署檢察官
被      告  呂承勲  


選任辯護人  李佳怡律師
上列被告因妨害自由案件，經檢察官提起公訴（110年度偵字第4
03號），本院裁定進行簡式審判程序，判決如下：
    主  文
呂承勲犯恐嚇危害安全罪，共伍罪，各處拘役參拾日，如易科罰
金，均以新臺幣壹仟元折算壹日。應執行拘役壹佰日，如易科罰
金，以新臺幣壹仟元折算壹日。   
    犯罪事實及理由
一、被告呂承勲所犯，非死刑、無期徒刑、最輕本刑為三年以上
    有期徒刑之罪或高等法院管轄第一審案件，其於準備程序中
    ，先就被訴事實為有罪之陳述，經告知簡式審判程序之旨，
    並聽取當事人之意見後，本院裁定進行簡式審判程序，且依
    刑事訴訟法第273條之2規定，簡式審判程序之證據調查，不
    受同法第159條第1項、第161條之2、第161條之3、第163條
    之1及第164條至第170條規定之限制，先予敘明。
二、本件犯罪事實、證據及應適用之法條，除證據部分補充被告
    於本院準備程序、審判期日之自白外，餘認均與檢察官起訴
    書之記載相同，茲引用如附件。
三、爰以行為人之責任為基礎，審酌被告不思妥適解決感情糾葛
    ，任意出言恫嚇告訴人曾淑茹，行為誠屬不該，惟念被告始
    終坦承犯行之犯罪後態度，兼衡告訴人於本院準備程序、審
    判期日之陳述，及被告與告訴人調解不成立，此有調解結果
    報告書附卷可參，暨其已婚、無子女之家庭經濟狀況，碩士
    肄業之智識程度等一切情狀，分別量處如主文所示之刑，並
    定應執行之刑及諭知易科罰金之折算標準。
據上論斷，應依刑事訴訟法第273條之1第1項、第299條第1項前
段、第310條之2、第454條第2項，刑法第305條、第51條第6款、
第41條第1項前段，刑法施行法第1條之1第1項，判決如主文。
本案經檢察官陳宗賢提起公訴，檢察官蕭百麟到庭執行職務。
中　　華　　民　　國　　110 　年　　12　　月　　13　　日
　　　　　　　　　刑事第五庭    法　官　粘柏富
以上正本證明與原本無異。
如不服本判決應於收受送達後20日內向本院提出上訴書狀，並應
敘述具體理由。其未敘述上訴理由者，應於上訴期間屆滿後20日
內向本院補提理由書(均須按他造當事人之人數附繕本)「切勿逕
送上級法院」。告訴人或被害人如對於本判決不服者，應具備理
由請求檢察官上訴，其上訴期間之計算係以檢察官收受判決正本
之日期為準。
辯護人依據刑事訴訟法第346條、公設辯護人條例第17條及律師
法第32 條第2項、第36條等規定之意旨，尚負有提供法律知識、
協助被告之義務（含得為被告之利益提起上訴，但不得與被告明
示之意思相反）。
因疫情而遲誤不變期間，得向法院聲請回復原狀。
中　　華　　民　　國　　110 　年　　12　　月　　14　　日
                                書記官  王馨瑩

附記論罪之法條全文：
中華民國刑法第305條
以加害生命、身體、自由、名譽、財產之事恐嚇他人，致生危害
於安全者，處2年以下有期徒刑、拘役或9千元以下罰金。
附件
臺灣花蓮地方檢察署檢察官起訴書
                                      110年度偵字第403號
    被　　　告　呂承勳　
    選任辯護人　李佳怡律師
上列被告因妨害自由案件，已經偵查終結，認應提起公訴，茲將
犯罪事實及證據並所犯法條分敘如下：
        犯罪事實
一、呂承勳（其涉犯強制罪嫌部分，另為不起訴處分）於民國10
    8年2月間，追求曾淑茹，嗣於108年8月間，曾淑茹得知呂承
    勳已婚而表示疏離，詎呂承勳竟心生不滿，基於恐嚇危害安
    全之犯意，為下列行為：
  ㈠於109年1月14日下午10時43分許以簡訊傳送：「你完了、你
    的人生我陪你、仁里喔、你的專常、敢報、來啊、手機，打
    一下、你會更慘、這年你沒辦法過的、我跟你保證、我一定
    翻你桌、賤貨、快報案、快阿、我等你、賤人」文字傳送至
    曾淑茹手機，要加害其生命、財產等恐嚇方式，致其心生恐
    懼擔心生命財產可能遭受侵害。
  ㈡於109年1月26日中午12時47分至同日中午12時54分許以簡訊
    傳與曾淑茹：「三台車、在等、紅門道德ㄊㄤ、我吵、要不要
    接、喔獎一ㄐㄩˋ、我揍、我走、馬的，我叫三台車來你家了
    （並傳送白色車輛照片）、你討客兄你逼我的、洪門到德堂
    我傳處理好了、你要不要接電話接了就沒事、你想一下、好
    有你的不接是吧、我的最後耐心、你要不要接電話、那就換
    徐手風、你不接電話我就把洗手風找出來、想一下吧不要把
    事情搞大、接電話、他媽的我校報請來呀、我在你家樓下你
    媽在曬衣服、你媽在2樓曬衣服、你以為你關燈就沒事了嗎
    我在這裡等你到五點、不接電話我就等你到吳、再不、就把
    你的故事喊出來」等文字，致曾淑茹閱讀訊息後心生恐懼，
    而生危害於自己及家人生命、身體安全。
  ㈢於109年6月6日凌晨0時44分至同日凌晨1時10分許以簡訊傳與
    曾淑茹：「講電話是嗎、好、幹妳全家、生妳這種爛貨、每
    天找男人幹妳、沒幹妳不自在吧、妳會有性病、去死、妳比
    做抬妓女還沒有格調、爛貨、講電話、幹你、你這個妓女、
    我嫌你很髒、只會出賣身體、轉錢是嗎、你爛。」等文字，
    致曾淑茹閱讀訊息後心生恐懼，而生危害於自己及家人生命
    、身體安全。
  ㈣於109年6月7日下午1時15分許以簡訊傳與曾淑茹：「爛貨、
    我今天會讓妳知道耍我、我要你死、幹」以我要你死等文字
    加害曾淑茹生命之恐嚇方式，致其心生恐懼擔心生命可能遭
    受侵害；於同日下午1時20分至同日下午4時40分以簡訊傳與
    曾淑茹：「你忘了、我跟你說過、你耍我我會連想到命都可
    以不要、等著、我禍出去了、今天你看戲好了、你忘了、我
    跟你說過、你耍我我會連想到命都可以不要、你忘了、我跟
    你說過、你耍我我會連想到命都可以不要、看我敢不敢、我
    絕對比陳蔚臻玩的瘋、你再不接試看看、沒關係、看你死還
    是我、我絕對比陳蔚臻玩的瘋、我絕對比陳蔚臻玩的瘋、我
    絕對比陳蔚臻玩的瘋、你等著看、我呂承勳跟你說、今晚上
    絕對保證見血、你ㄅㄧ我瘋、瘋狂、看誰會比我瘋狂、我沒有
    再你說說、…我會你今天知道耍我的後果、我不是講氣話、
    去死吧、我絕對讓你後悔你沒接、我絕對讓你後悔你沒接、
    你逼我的、我會不惜一切、看著、你家等你、你家等你、有
    種再不接、我禍出去了、你家等你..別跑、我會找到你的、
    躲、哈哈、你躲得起嗎、我會六親不認、妳ㄅㄧ我的、我絕對
    會讓妳後悔、我會不惜一切、我一定會殺妳、今天、死賤人
    、幹你娘、去死、等著、我發誓、我一定找妳、幹你娘、妳
    接不接、妳接不接。…等你就對了、妳別給我躲、幹、叫妳
    全家都來、操、幹你娘、破麻、幾個都破麻、我會讓你們後
    悔、看我玩得起玩不起、我對天發誓、今晚是最後、妳完了
    曾淑茹…別躲、全死、玩得爽嗎、我會讓你付出代價、今晚
    、轟轟烈烈…再問妳一次先在要不要接電話、再問妳一次先
    在要不要接電話、再問妳一次先在要不要接電話…我說過了
    要玩我們玩大一點。」等文字，致曾淑茹閱讀訊息後心生恐
    懼，而生危害於生命、身體安全。
  ㈤於109年7月2日下午1時59分許以簡訊傳與曾淑茹：「拿別人
    的東西。在炫耀自己什麼、爛。你的朋友更爛、家人亦同。
    滾吧你、別讓我遇到妳。見一次我打你一次、你去外地做什
    麼?想看看自己會什麼、一生無奇、沒錢。沒男人、遠離你
    是。好事。遇到妳。很倒霉、誰都一樣、去死吧。賤人、放
    心要玩我們一起完、晾雨刷是嗎、看看、斷…我拿回我的戒
    指就好了、聽到沒、接、接電話、快一點結不然你會後悔、
    今天一個都跑不掉。趕快接電話講一講我要走了、再不接就
    不要怪我、我只要拿回我的戒指其他我都不要了、接個電話
    講一句話很難嗎、接不接?接了沒事、我講一句話、別說我
    無情、等你回電、別說我無情。快接、不然我會告訴全花蓮
    工商、快接。我不是省油的燈、錢我比你多、快點接、我今
    天覺對跟你玩到底。」，致曾淑茹閱讀訊息後心生恐懼，而
    生危害於生命、身體安全。
二、案經曾淑茹告訴偵辦。
　　    證據並所犯法條
一、證據清單及待證事實：
編號 證據名稱 待證事實 1 被告呂承勳於偵查中之自白 全部犯罪事實。 2 證人即告訴人曾淑茹於偵查中之指證 全部犯罪事實。 3 犯罪事實所示日期之簡訊翻拍照片 全部犯罪事實。 
二、核被告所為，均係犯刑法第305條之恐嚇罪嫌。被告上開5日
    所為之恐嚇犯行，犯意各別行為互殊，請予分論併罰。
三、至告訴意旨認被告上揭行為，另涉犯刑法第304條強制罪嫌
    ，惟被告上開傳簡訊行為，並非對於受話人有必須閱讀之物
    理強制力，而行動電話傳來簡訊之提醒聲音，亦非有不法實
    力之脅迫，縱大量密集之簡訊足以使心煩或不便，惟因此等
    均不該當強暴或脅迫之行為，而不構成強暴脅迫，告訴人之
    意思自由亦不因被告上開行為而受到妨害，自難遽以刑法第
    304條第1項之強制罪相繩，惟此前開起訴部分為同一事實，
    爰不另為不起訴處分，末此敘明。
四、依刑事訴訟法第251條第1項提起公訴。
    此　致
臺灣花蓮地方法院
中　　華　　民　　國　 110　　年　　5 　　月　　13　　日
                          檢　察　官　陳宗賢
本件正本證明與原本無異。
中　　華　　民　　國　 110　　年　　5 　　月　　20　　日
                          書  記  官
附錄：本案所犯法條全文
中華民國刑法第305條
以加害生命、身體、自由、名譽、財產之事恐嚇他人，致生危害
於安全者，處2年以下有期徒刑、拘役或9千元以下罰金。